【裁判字號】    97,訴,668
【裁判日期】    970630
【裁判案由】    毒品危害防制條例
【裁判全文】
臺灣士林地方法院刑事判決               97年度訴字第668號
公  訴  人  臺灣士林地方法院檢察署檢察官
被      告  甲○○
上列被告因違反毒品危害防制條例案件，經檢察官提起公訴（97
年度毒偵字第1167號），被告於本院準備程序中為有罪之陳述，
經本院合議庭裁定由受命法官獨任依簡式審判程序審理，並判決
如下：
    主  文
甲○○施用第一級毒品，累犯，處有期徒刑捌月，減為有期徒刑
肆月，如易科罰金，以新台幣壹仟元折算壹日。扣案之第一級毒
品海洛因（驗餘淨重零點零玖公克）沒收銷燬；包裝海洛因用之
外包裝袋壹個、注射針筒貳支、生理食鹽水壹瓶均沒收。
    事  實
一、甲○○前於民國87年間因施用毒品案件，經本院以87年度毒
    聲字第566 號裁定送觀察、勒戒後，認有繼續施用之傾向，
    經本院以87年度毒聲字第783 號裁定強制戒治，嗣經本院以
    88年度毒聲字第399 號裁定停止戒治釋放出所，並付保護管
    束，於88年10月21日保護管束期滿執行完畢，並由臺灣士林
    地方法院檢察署檢察官以88年度戒毒偵字第22號不起訴處分
    確定；復於92年間因施用毒品案件，經本院以92年度毒聲字
    第99號裁定強制戒治（自92年7 月1 日起入所執行，迄至93
    年1 月9 日因毒品危害防制條例修正而免除戒治，並非執行
    完畢釋放），並經臺灣士林地方法院檢察署檢察官提起公訴
    ，由本院以92年度訴字第102 號判決處有期徒刑1 年8 月確
    定，已於94年8 月19日縮短刑期假釋期滿執行完畢。再於95
    年間因施用第一級毒品案件，為本院於95年8 月31日以95年
    度訴字第478 號判決處有期徒刑1 年2 月，經臺灣高等法院
    於95年11月28日判決駁回上訴確定。另因2 次施用第一級毒
    品案件，經本院以96年度訴字第63號判決處有期徒刑7 月、
    7 月，應執行有期徒刑1 年，嗣經臺灣高等法院以96年度上
    訴字第1608號判決駁回上訴確定。詎甲○○仍不知悔確定，
    基於施用第一級毒品海洛因之犯意，於96年1 月13日晚上某
    時許，在臺北市○○區○○路4 段41巷4 號10樓住處，先將
    海洛因粉末滲生理食鹽水置於針筒後注射手臂之方式，施用
    第一級毒品海洛因，嗣於96年1 月16日下午4 時50分許，在
    臺北市中山區○○○路409 號5 樓電梯口，為警查獲，並扣
    得甲○○所有之第一級毒品海洛因1 包（淨重0.09公克）、
    注射針筒2 支及生理食鹽水1 瓶，經採集其尿液送驗，呈嗎
    啡陽性反應，悉知上情。
二、案經臺北市政府警察局中山分局報請臺灣士林地方法院檢察
    署檢察官偵查起訴。
    理  由
一、前開犯罪事實，業據被告於警詢、偵查及本院調查、審理時
    供認不諱（見臺灣台北地方法院檢察署96年度毒偵字第358
    號卷第9 至11頁、第52頁、本院97年6 月18日準備程序及審
    判筆錄），被告為警查獲後所排放之尿液，經採樣送請台灣
    尖端先進生技醫藥股份有限公司先以EIA 酵素免疫分析法初
    步檢驗，再以GC/MS 氣相層析質譜儀法確認檢驗，呈鴉片類
    、嗎啡陽性反應之情，有該公司96年1 月29日濫用藥物檢驗
    報告1 紙在卷足參（見同上偵卷第59頁），此外，並有查獲
    毒品照片1 張（見偵查卷第34頁）及被告所有而供其施用第
    一級毒品所用之海洛因1 包（驗餘淨重0.09公克）、注射針
    筒2 支及生理食鹽水1 瓶扣案可資佐證。又前開扣案之海洛
    因白色粉末經送請法務部調查局鑑定，確含第一級第6 項毒
    品海洛因成分，淨重0.09公克（空包裝重0.19公克）乙節，
    有該局96年2 月2 日調科壹字第09623009320 號毒品鑑定書
    1 紙佐卷可考（見同上偵查卷第56頁），足認被告自白與事
    實相符，堪以採信。又查，被告前於88年間因施用毒品案件
    ，經本院裁定送觀察、勒戒及強制戒治，於民國88年10月21
    日戒治期滿執行完畢，其後復由臺灣士林地方法院檢察署檢
    察官以88年度戒毒偵字第22號為不起訴處分確定。又因再次
    施用毒品案件，經本院以92年度訴字第102 號判決判處有期
    徒刑1 年8 月、95年度訴字第478 號判決處有期徒刑1 年2
    月，96年度訴字第63號判決處有期徒刑1 年確定等情，有臺
    灣高等法院被告前案紀錄表、各該判決書、起訴書在卷可查
    。綜上所述，足認被告前經強制戒治執行完畢釋放後，5 年
    內再犯本件施用第一級毒品犯行。本案事證明確，被告犯行
    堪以認定，應依法論科。
二、查海洛因為毒品危害防制條例第2 條第2 項第1 款所列之第
    一級毒品，不得非法持有、施用。是核被告甲○○所為係犯
    同條例第10條第1 項之施用第一級毒品罪。其於施用毒品前
    後持有毒品之行為，應為其施用毒品之犯行所吸收，不另論
    罪。查被告有如事實欄所示之犯罪科刑執行前科，有臺灣高
    等法院被告前案紀錄表1 份附卷可按，其於受有期徒刑執行
    完畢後，5 年內故意再犯本件有期徒刑以上之罪，為累犯，
    應依刑法第47條第1 項規定加重其刑。爰審酌被告有多次施
    用毒品前科，素行非佳，其前曾經強制戒治完畢及判處罪刑
    後，仍為本件施用第一級毒品犯行，足以戕害其身心，自制
    力亦顯不佳；惟另考量被告於犯後已坦承犯行，而其施用毒
    品行為於本質上係屬自我戕害行為，反社會性之程度應屬較
    低等一切情狀，量處如主文所示之刑，以資懲儆。因被告犯
    罪時間在96年4 月24日以前，亦無其他不合中華民國96年罪
    犯減刑所定不得減刑之情形，爰依中華民國96年罪犯減刑條
    例第2 條第1 項第3 款、第7 條規定，減其宣告刑二分之一
    ，以示懲儆。
三、扣案之海洛因1 包（驗餘淨重0.09公克），係查獲之第一級
    毒品，不問是否屬於被告所有，應依毒品危害防制條例第18
    條第1 項前段之規定，沒收銷燬之。又包裝上開海洛因之外
    包裝袋1 只（並非不可與毒品分離，係用於包裹毒品，防止
    其裸露、潮濕，便於攜帶施用）及注射針筒2 支、生理食鹽
    水1 瓶，均係被告所有而供其施用第一級毒品所用之物，業
    據被告於警詢時供明在卷，併依刑法第38條第1 項第2 款之
    規定，宣告沒收。
據上論斷，應依刑事訴訟法273 條之1 第1 項、第299 條第1 項
前段，毒品危害防制條例第10條第1 項、第18條第1 項前段，刑
法第11條前段、第47條第1 項、第41條第1 項前段、第38條第1
項第2 款，中華民國96年罪犯減刑條例第2 條第1 項第3 款、第
7條、第9條，判決如主文。
本案經檢察官洪三峰到庭執行職務。
中    華    民    國    97    年    6     月    30    日
                  刑事第七庭法  官  汪梅芬
以上正本證明與原本無異。
如不服本判決，應於收受送達後10日內向本院提出上訴書狀，其
未敘述上訴之理由者並得於提起上訴後20日內向本院補提理由書
（均須按他造當事人之人數附繕本）。
                            書記官  張馨尹
中    華    民    國    97    年    6     月    30    日
附錄本案論罪科刑法條：
毒品危害防制條例第10條：
施用第一級毒品者，處6 月以上5 年以下有期徒刑。


司法院資訊處製作；財團法人民間司法改革基金會備份。
